【裁判字號】    99,交簡上,144
【裁判日期】    990827
【裁判案由】    過失傷害
【裁判全文】
臺灣高雄地方法院刑事判決           99年度交簡上字第144號
上  訴  人  臺灣高雄地方法院檢察署檢察官
上  訴  人
即  被  告  甲○○
上列上訴人因被告過失傷害案件，不服本院高雄簡易庭中華民國
99年4 月30日99年度審交簡字第1122號第一審刑事簡易判決（聲
請簡易判決處刑書案號：臺灣高雄地方法院檢察署99年度調偵字
第223號），提起上訴，本院管轄之第二審合議庭判決如下：
    主  文
上訴駁回。
    事實及理由
一、按被告以外之人（包括證人、鑑定人、告訴人、被害人及共
    同被告等）於審判外之陳述雖不符刑事訴訟法第159 條之1
    至之4 等4 條之規定，而經當事人於審判程序同意作為證據
    ，法院審酌該言詞陳述或書面陳述作成時之情況，認為適當
    者，得為證據。而當事人、代理人或辯護人於法院調查證據
    時，知有前項不得為證據之情形，而未於言詞辯論終結前聲
    明異議者，視為有前項之同意，刑事訴訟法第159 條之5 定
    有明文。查本判決後述所引用供述形式之文書證據，其性質
    雖屬傳聞證據，且當事人均已知上述證據乃傳聞證據，而未
    於言詞辯論終結前聲明異議，本院審酌上開文書證據並無遭
    變造或偽造情事，認為以之作為本件論証之證據，均與待證
    事實具有關聯性，作為本案之證據亦屬適當，揆諸前開規定
    ，上開證據均具有證據能力。
二、本案經本院審理結果，認第一審判決以被告甲○○犯刑法第
    284 條第1 項過失傷害罪，判處拘役59日，並諭知如易科罰
    金役，以新臺幣1000元折算1 日，其認事用法及量刑均無不
    當，應予維持，並引用第一審判決書記載之事實及理由（如
    附件，含檢察官聲請簡易判決處刑書）。
三、上訴人即檢察官上訴意旨略以：依刑法第57條規定，科刑時
    應注意下列事項，其中第9 款、第10款明文規定，犯罪行為
    人「犯罪所生之危害及損害」、「犯罪後之態度」，作為科
    刑輕重之標準。查本件被告因駕駛行為有過失導致告訴人乙
    ○○受傷之結果，並使告訴人承受精神上痛苦，顯無認錯與
    賠償之誠意，原審僅量處被告拘役59日，實屬過輕，且告訴
    人具狀指稱，係由證人修丕羽向警察機關報案並請求救護車
    到場協助，則被告是否符合自首要件，仍有審酌餘地等語；
    上訴人即被告則以；事發後被告深知傷者之痛楚，屢屢向告
    訴人及其家屬賠不是，並前往醫院探視，然礙於告訴人提出
    之和解金額過高，以致和解失敗。請審酌被告無業，連三餐
    都無法溫飽，並已於事故後1 週內修復告訴人損壞之機車，
    承保之第三人強制險亦有對告訴人賠償等情，從輕量刑。惟
    查：
  (一)按關於刑之量定，係實體法上賦予法院得為自由裁量之事項
    ，倘其未有逾越法律所規定之範圍，或濫用其權限，即不得
    任意指摘為違法（最高法院75年度台上字第7033號判例意旨
    參照）。且在同一犯罪事實與情節，如別無其他加重或減輕
    之原因，下級審量定之刑，亦無過重或失輕之不當情形，則
    上級審法院對下級審法院之職權行使，原則上應予尊重（最
    高法院85年度台上字第2446號判決意旨參照）。經查，本件
    被告過失傷害犯行，事證明確，原審因而依刑事訴訟法第44
    9 條1 項前段、第3 項、第454 條第2 項，刑法第284條第1
    項前段、第62條前段、第41條第1 項前段，刑法施行法第1
    條之1 第1 項、第2 項前段，並審酌本件車禍肇因於被告行
    車未注意車前狀況，自後追撞證人修丕羽所駕駛搭載告訴人
    乙○○之機車，使告訴人受有傷害，且迄今尚未與告訴人達
    成和解，賠償告訴人所受之損害，惟念及被告犯後尚能坦承
    犯行等一切情狀，量處拘役59日，並諭知易科罰金之折算標
    準，已就量刑輕重之準據，論述綦詳，並在法定刑內科處其
    刑，經核於法並無不合，亦難謂有何失當之處。
  (二)又按刑法第62條所謂自首，祇以犯人在犯罪未發覺之前，向
    該管公務員申告犯罪事實，而受裁判為已足，並不以使用自
    首字樣為必要，自首者於自首後，縱又為與自首時不相一致
    之陳述，甚至否認犯罪，仍不能動搖其自首效力，最高法院
    88年台上字第877 號判決意旨可為參照。本件被告於肇事後
    ，警方據報前往處理，報案人或勤務指揮中心之資料，均未
    報明肇事人姓名，在有權偵查犯罪之警察機關僅知悉犯罪事
    實，但不知犯罪人為何人前，被告主動向前往事故現場處理
    之警員坦承肇事，並接受裁判等情，有高雄市○○○○○道
    路交通事故肇事人自首情形紀錄表1 份附卷可稽，合乎自首
    之要件，且被告在現場於警方到場後主動陳述車禍經過，對
    本案案情釐清存有助益，原審依刑法第62條前段規定減輕其
    刑，亦無不合。
  (三)綜上，檢察官及被告以原審量刑不當提起上訴，均無理由，
    又檢察官上訴所指被告未符合自首條件，核亦與卷內之證據
    資料不相適合，從而，本件檢察官及被告之上訴，均應予駁
    回。
四、末按第二審判決書，得引用第一審判決書所記載之事實、證
    據及理由，對案情重要事項第一審未予論述，或於第二審提
    出有利於被告之證據或辯解不予採納者，應補充記載其理由
    ，刑事訴訟法第373條定有明文，併此敘明。
據上論斷，依刑事訴訟法第455 條之1 第1 項、第3 項、第368
條、第364 條、第373 條，判決如主文。
本案經檢察官李英霆到庭執行職務。
中    華    民    國    99    年    8     月    27    日
                  刑事第十八庭    審判長法  官  李東柏
                                        法  官  周佳佩
                                        法  官  王  琁
不得上訴。
上正本證明與原本無異。
中    華    民    國    99    年    8     月    27    日
                                        書記官  林修弘
附錄本判決論罪之法條全文：
中華民國刑法第284條
（過失傷害罪）
因過失傷害人者，處 6 月以下有期徒刑、拘役或 5 百元以下罰
金，致重傷者，處 1 年以下有期徒刑、拘役或 5 百元以下罰金
。
從事業務之人，因業務上之過失傷害人者，處 1 年以下有期徒
刑、拘役或 1 千元以下罰金，致重傷者，處 3 年以下有期徒刑
、拘役或 2 千元以下罰金。

司法院資訊處製作；財團法人民間司法改革基金會備份。
